臺灣士林地方法院刑事裁定
111年度撤緩字第165號
聲  請  人  臺灣士林地方檢察署檢察官
受  刑  人  楊記明




上列聲請人因受刑人犯詐欺案件（本院109年度易字第501號），
聲請撤銷緩刑之宣告（111年度執聲字第790號），本院裁定如下
：
    主  文
楊記明之緩刑宣告撤銷。
    理  由
一、聲請意旨略以：受刑人即被告楊記明因犯詐欺案件，經本院
    於民國109 年11月19日以109 年度易字第501號判決判處有
    期徒刑2 月，緩刑2 年，並應判決確定後2個月內將新臺幣
    （下同）66萬元匯入被害人陳章真指定之帳戶，於109 年12
    月17日確定在案。惟受刑人迄未依判決內容給付，顯然已違
    反刑法第74條第2項第3款所定之負擔情節重大。核受刑人所
    為，已合於刑法第75條之1 第1 項第4 款所定撤銷緩刑宣告
    之原因，爰依刑事訴訟法第476 條規定聲請撤銷緩刑之宣告
    等語。
二、按緩刑宣告得斟酌情形，命犯罪行為人向被害人支付相當數
    額之財產或非財產上之損害賠償；受緩刑之宣告而違反第74
    條第2 項第1 款至第8 款所定負擔情節重大者，足認原宣告
    之緩刑難收其預期效果，而有執行刑罰之必要者，得撤銷其
    宣告，刑法第74條第2 項第3 款、第75條之1 第1 項第4 款
    分別定有明文。又緩刑宣告是否得撤銷，除須符合刑法第75
    條之1 第1 項各款之要件外，並採裁量撤銷主義，賦予法院
    撤銷與否之權限，特於第1 項規定實質要件為「足認原宣告
    之緩刑難收其預期效果，而有執行刑罰之必要」，供作審認
    之標準。另所謂違反第74條第2 項第1 款至第8款所定負擔
    情節重大者，於緩刑附條件應由受刑人履行之情形，雖非謂
    受刑人一不履行即當然應撤銷緩刑，然受刑人與被害人達成
    和解，並經法院以和解內容為緩刑之條件，在被害人倘以受
    刑人履行條件為最主要之目的，且被害人若無法依該條件受
    清償，而受刑人仍得受緩刑之利益，顯不符合一般社會大眾
    之法律情感，得認係違反緩刑所定負擔情節重大。
三、經查：
　㈠按緩刑之宣告應撤銷者，由受刑人所在地或其最後住所地之
    地方法院檢察官聲請該法院裁定之，刑事訴訟法第476 條定
    有明文。查：本件受刑人之住所地為臺北市士林區，有戶籍
    查詢資料1 紙可稽，揆諸上開規定，本院就本案應有管轄權
    。
　㈡又受刑人因犯詐欺案件，經本院於109 年11月19日以109 年
    度易字第501號判決判處有期徒刑2 月，緩刑2 年，並應判
    決確定後2個月內將66萬元匯入被害人指定之帳戶，前開判
    決（下稱前案）於109 年12月17日確定在案，此有上開判決
    書及臺灣高等法院被告前案紀錄表在卷可憑。則受刑人依前
    案緩刑所定條件（負擔），本應於前案判決確定後2個月內
    向被害人給付66萬元之損害賠償。而該損害賠償之金額及給
    付條件，乃依受刑人與被害人和解筆錄內容所定之緩刑條件
    ，此有前案判決理由可資參照（前案判決書第5頁），是受
    刑人與被害人達成和解，應係衡量其個人資力後所為之承諾
    ，受刑人自應依據和解結果履行，始堪認有接受前案緩刑宣
    告所附條件之真意。
　㈢惟受刑人自前案判決確定後（即109年12月17日）迄今均未給
    付被害人任何賠償金等情，有臺灣士林地方法院檢察署111
    年10月3日執行筆錄在卷可佐，且經受刑人自承在卷（見本
    院111年11月18日訊問筆錄），足見受刑人迄今未依前案判
    決緩刑宣告之條件，向被害人支付相當數額之損害賠償，堪
    認受刑人確有受前案緩刑宣告而違反刑法第74條第2 項第3 
    款所定負擔之情形，且受刑人於受有前案緩刑宣告之利益後
    ，本應履行義務，然自109 年12月17日起迄今已近2 年，均
    未曾給付分文，已堪認受刑人違反前案緩刑宣告之負擔，情
    節重大；而受刑人就其未能履行之原因，固陳稱：調解後的
    109年10月23日我住院，後來復健中，再後來是因為入監執
    行，所以未能賠償，等我出監後即可履行云云（見臺灣士林
    地方法院檢察署111年10月3日執行筆錄及本院111年11月18
    日訊問筆錄），惟依前案判決所宣告之緩刑條件，受刑人原
    應於前案判決確定後2個月內即111年2月17日前支付損害賠
    償，且此緩刑所附條件乃受刑人所承諾之和解條件，業如前
    述，受刑人原即應依約履行，且受刑人雖於109年11月3日遭
    法院裁定羈押，然其後於同年12月15日即當庭釋放，其後於
    110年10月4日雖又再度入監服刑，然於111年1月18日即因執
    行完畢而出監，此有受刑人之臺灣高等法院在監在押全國紀
    錄表可佐，則受刑人於前案判決確定後，自109年12月16日
    起迄至110年10月3日止，及自111年1月19日至同年9月18日
    止此二段期間內均未在監在押，而無不能履行前案緩刑宣告
    條件之情形，顯見受刑人乃蓄意消極規避賠償，而影響被害
    人權益甚鉅，且前案緩刑期間即將屆滿，是認本件無期待受
    刑人履行條件之可能。從而，本院認為前案判決宣告之緩刑
    ，已難收預期之效果，而有執行刑罰之必要。綜上，本案聲
    請人之聲請為有理由，應予准許。
據上論斷，應依刑事訴訟法第476 條，刑法第75條之1 第1 項第
4 款，裁定如主文。 　　
中　　華　　民　　國　　111 　年　　11　　月　　30　　日
                  刑事第三庭　　法  官  李郁屏
以上正本證明與原本無異。
如不服本裁定，應於收受送達後5日內向本院提出抗告狀。
因疫情而遲誤不變期間，得向法院聲請回復原狀。
                                書記官  李登寶
中　　華　　民　　國　　111 　年　　11　　月　　30　　日